臺灣基隆地方法院刑事判決　
111年度侵訴字第20號
公  訴  人  臺灣基隆地方檢察署檢察官
被      告  劉秉旭



選任辯護人  王教臻律師
上列被告因違反兒童及少年性剝削防制條例案件，經檢察官提起
公訴（111年度偵字第2448號、111年度偵字第5081號），本院判
決如下：
    主  文
甲○○犯引誘使兒童製造猥褻行為之電子訊號罪，處有期徒刑肆年
；又犯引誘使少年製造猥褻行為之電子訊號罪，處有期徒刑參年
陸月。應執行有期徒刑肆年拾月。
扣案之IPhone8手機壹支（序號：○○○○○○○○○○○○○○○號），沒收之
。
    事  實
一、甲○○透過網路遊戲「第五人格」結識代號BA000-Z000000000
    號（民國00年0月生，真實姓名年籍詳卷，下稱A女）、代號
    BA000-Z000000000號（95年1月生，真實姓名年籍詳卷，下
    稱C女）之未成年人，並明知A女為未滿12歲之兒童，C女為1
    2歲以上未滿18歲之少年。詎甲○○竟為滿足一己私慾，分別
    為下列行為：
(一)基於引誘兒童製造猥褻行為之電子訊號之犯意，使A女加入
    其社交軟體Instagram帳號（業經甲○○刪除該帳戶，下簡稱
    本案IG帳號）後，於110年6月20日凌晨3時33分許至同年月2
    6日，透過手機連結網際網路登入本案IG帳號，傳送拍攝一
    定數量之裸照或穿著內衣褲之照片、影片，可兌換「第五人
    格」遊戲寶物之訊息予A女，引誘身在基隆市七堵區住處（地
    址詳卷）之A女，為取得遊戲寶物，而於上開期間依甲○○指
    示自行拍攝裸露胸部、性器官等客觀上足以刺激或滿足性慾
    ，並引起通常一般人羞恥或厭惡感之猥褻照片49張及猥褻影
    片8部之電子訊號後，再透過Instagram及Dropbox雲端儲存
    空間帳戶傳輸予甲○○，甲○○則交付應允之遊戲寶物予A女。
    　　
(二)基於引誘少年製造猥褻照片、影片之犯意，於110年間，使C
    女加入其通訊軟體LINE帳號後，即使用手機以LINE通訊軟體
    聯繫C女，並對C女誘稱：拍攝一定數量之裸露照片或影片可
    換取「第五人格」遊戲寶物等語，引誘身在苗栗縣三義鄉住
    處（地址詳卷）之C女，為取得遊戲寶物，而於110年間，依
    甲○○指示自行拍攝裸露胸部、性器官等客觀上足以刺激或滿
    足性慾，並引起通常一般人羞恥或厭惡感之猥褻照片24張、
    猥褻影片6部之電子訊號後，再以每次1至2張照片或影片方
    式，陸續傳輸予甲○○，甲○○則交付應允之遊戲寶物予C女。
    嗣因A女之母代號BA000-Z000000000A（真實姓名年籍詳卷，
    下稱A母）發覺A女之交友情形有異而報警處理，經臺灣基隆
    地方檢察署檢察官指揮警方於111年3月17日持搜索票搜索扣
    得甲○○所有之IPhone8手機（序號：000000000000000），並
    予逮捕，復循線查獲尚有C女受害，而悉上情。
二、案經A女、A母及C女訴由基隆市警察局報告臺灣基隆地方檢
    察署檢察官偵查後起訴。
    理  由
壹、證據能力：
一、按被告以外之人於審判外之言詞或書面陳述，除法律有規定
    者外，不得作為證據；又被告以外之人於審判外之陳述，雖
    不符合同法第159條之1至第159條之4之規定，但經當事人於
    審判程序同意作為證據，法院審酌該言詞陳述或書面陳述作
    成時之情況，認為適當者，亦得為證據。當事人、代理人或
    辯護人於法院調查證據時，知有第159條第1項不得為證據之
    情形，而未於言詞辯論終結前聲明異議者，視為有前項之同
    意，刑事訴訟法第159條第1項及第159條之5分別定有明文。
    本件公訴人及被告甲○○、辯護人於本院準備程序時就本判決
    所引用之各該被告以外之人於審判外之陳述同意作為證據（
    本院卷第59頁），復均未於言詞辯論終結前聲明異議，本院
    審酌該等證據作成時並無違法及證明力明顯過低之瑕疵等情
    況，認為適當，均具有證據能力。
二、至於本院所引其餘非屬供述證據部分，既不適用傳聞法則，
    亦均非公務員違背法定程序所取得，依刑事訴訟法第158條
    之4反面解釋，均具有證據能力。　
貳、實體方面：
一、上揭事實，業據被告甲○○於本院送審訊問、準備程序及審理
    時坦承不諱，且據證人A女、C女於警詢、偵查中證述明確（
    110年度他字第51號彌封卷第15-22頁；111年度偵字第5081
    號卷第67-69頁；111年度偵字第2448號卷第51-53、253-254
    頁、111年度偵字第2448號彌封卷第285-289頁），並有A女
    與被告Instagram對話紀錄截圖照片、被告LINE群組「研究2
    」內之A女照片及影片截圖、被告LINE群組「研究2」內之C
    女照片及影片截圖、被告之Dropbox網頁電腦翻拍照片、被
    告LINE群組「研究2」之對話紀錄手機翻拍照片及記事本畫
    面手機翻拍照片、第五人格網路遊戲對話紀錄及遊戲畫面截
    圖、A女及被告之第五人格網路遊戲綁定帳戶資料、IP及門
    號查詢結果、第五人格網路遊戲受贈紀錄、本院111年聲搜
    字第87號搜索票、基隆市警察局婦幼警察隊搜索扣押筆錄暨
    扣押物品目錄表、扣案物照片各1份等件在卷可稽（111年度
    偵字第5081號卷第197-207頁；111年度偵字第5081號彌封卷
    第89-137、157-166頁；111年度他字第51號卷第123-135頁
    ；111年度他字第51號彌封卷第27、30-31、33、39頁；111
    年度偵字第2448號彌封卷第9-16、313-317頁），且有扣案
    之iPhone8手機1支可佐，足見被告出於任意性之自白與事實
    相符，堪以採信。本件事證明確，被告上開犯行均堪認定，
    應依法論科。
二、論罪科刑：
(一)按依兒童及少年性剝削防制條例第36條第2項規定之文義解
    釋，被引誘或被脅迫之該未滿18歲之人，究以何種方式完成
    製造該性交或猥褻行為之內容之物品，並非所問（最高法院
    103年度台上字第2699號刑事判決意旨參照）。而兒童及少
    年性剝削防制條例第36條規定所稱之「猥褻行為」，係指除
    性交外，凡違背善良風俗之一切色情淫慾行為，在客觀上，
    足以刺激或滿足他人性慾並引起一般人羞恥或厭惡感而侵害
    性的道德感情，主觀上足以滿足自己色情者而言（最高法院
    104年度台上字第3330號判決意旨參照）。又電子訊號通常
    分為「數位訊號」及「類比訊號」2種，如行為人將以行動
    電話或電子數位機器對他人所拍攝之裸照、性交影片等，利
    用影像感應功能，將物體所反射的光轉換為數位訊號，壓縮
    後儲存於內建的記憶體或是記憶卡上，再透過電子視覺化顯
    示器讓電子訊號可以被視覺化，於如包括電視、電腦與平板
    等顯示器上輸出，在無證據證明該等數位訊號業已經過沖洗
    或壓製之過程而成為實體之物品（如錄影帶、光碟、相紙等
    ），該拍攝或製造者應屬於「電子訊號」階段。查：本案被
    告藉引誘A女、C女以「自拍」之方式而「製造」本案猥褻行
    為之電子訊號，自與兒童及少年性剝削防制條例第36條第2
    項「製造」之要件相符。且被告所引誘A女、C女自拍並傳送
    之本案電子訊號，內容均為其要求A女、C女刻意裸露胸部、
    陰部之行為，於客觀上足以刺激或滿足性慾，並引起普通一
    般人羞恥或厭惡感而侵害性的道德感情，有礙於社會善良風
    俗，且性質上均屬數位資訊，亦無證據證明業經製為實體物
    品，應屬猥褻行為之電子訊號無訛。公訴意旨認被告上開犯
    行係構成引誘使少年及兒童製造猥褻行為之照片、影片罪，
    容有誤會，併此敘明。
(二)核被告於事實欄一、(一)所為，係犯兒童及少年性剝削防制
    條例第36條第2項之引誘使兒童製造猥褻行為之電子訊號罪
    ；被告於事實欄一、(二)所為，係犯兒童及少年性剝削防制
    條例第36條第2項之引誘使少年製造猥褻行為之電子訊號罪
    。又起訴書誤載告訴人A女傳送之猥褻照片數量，惟此部分
    經公訴人於本院111年8月2日準備程序中當庭更正如事實欄
    一、(一)所示（參本院卷第57頁），併予敘明。
(三)又按數行為於同時同地或密切接近之時地實施，侵害同一之
    法益，各行為之獨立性極為薄弱，依一般社會健全觀念，在
    時間差距上，難以強行分開，在刑法評價上，以視為數個舉
    動之接續施行，合為包括之一行為予以評價，較為合理者，
    即屬接續犯，而為包括之一罪。查被告於事實欄一、(一)所
    示之時間，先後引誘A女拍攝並傳輸本案猥褻行為之照片、
    影片等電子訊號；於事實欄一、(二)所示時間，先後引誘C
    女拍攝並傳輸本案猥褻行為之照片、影片等電子訊號，主觀
    上係分別基於獲取A女、C女裸露身體私密部位影像以刺激或
    滿足個人性慾之同一目的而為，且均係於密接之時間及空間
    內，以相同手法侵害同一法益，各行為之獨立性極為薄弱，
    依一般社會健全觀念，難以強行分開，在刑法評價上，以視
    為數個舉動之接續施行，合為包括一行為予以評價，較為合
    理，應各論以接續犯一罪。
(四)被告所犯上開2罪，犯意各別，行為互殊，應予分論併罰。
(五)被告為本案犯行之際，固為已滿20歲之成年人（見本院卷第
    16-3頁之被告個人戶籍資料），其所為乃故意對兒童及少年
    犯罪，並無疑問，惟兒童及少年福利與權益保障法第112條
    第1項規定：「成年人教唆、幫助或利用兒童及少年犯罪或
    與之共同實施犯罪或故意對其犯罪者，加重其刑至二分之一
    。但各該罪就被害人係兒童及少年已定有特別處罰規定者，
    不在此限」，而兒童及少年性剝削防制條例第36條第2項即
    屬被害者之年齡有特別處罰規定，是於本案即無再適用前開
    規定加重處罰之餘地，併予敘明。　　
(六)爰以行為人之責任為基礎，審酌被告前無任何犯罪前案紀錄
    ，有臺灣高等法院被告前案紀錄表在卷可稽（見本院卷第15
    -16頁），素行尚可，然明知A女為未滿12歲之兒童、C女為
    未滿18歲之少年，二人對性自主之判斷及身心均未臻成熟，
    欠缺完足之性自主決定能力，且因生活經驗及社會化程度尚
    淺，尚未建立健全之價值判斷，而有特別加以保護之必要，
    竟僅因難以控制自己情慾而引誘A女、C女製造猥褻行為之電
    子訊號而供其觀看，影響A女、C女身心健康及人格發展，實
    應予非難；兼衡被告坦承犯行，屢表悔悟之犯後態度，復酌
    以被告之犯罪動機、目的、手段、所生損害，已09/與告訴
    人C女及其法定代理人和解，渠等亦表示願原諒被告，有和
    解書1份在卷可參，及其積極與A女及其法定代理人聯絡和解
    事宜，然尚未與其達成和解賠償渠等損害等節；暨衡酌被告
    自述大學肄業之智識程度，案發時就讀大學中，無業、未婚
    之生活狀況（參本院卷第143頁），並參考檢察官、告訴人A
    母之求刑意見（本院卷第49頁、第143頁）等一切情狀，分
    別量處如主文所示之刑，又本院衡諸被告上開所犯為相同罪
    名之犯行，犯罪時間之密接程度等情，定其應執行刑如主文
    所示，以資儆懲。
(七)沒收：
　⒈扣案之IPhone8手機1支（序號：000000000000000），為被告
    所有，且用以與告訴人A女、C女聯絡，引誘二人製造及傳送
    猥褻行為之電子訊號及存放上開電子訊號所用等情，為被告
    所自承在卷（見本院卷第138頁），爰依刑法第38條第2項前
    段規定宣告沒收；至扣案插用於上開手機內之門號「000000
    0000」SIM卡1張及扣案之OPPO reno5手機（含門號「000000
    0000」SIM卡1張）1支，則未供作本案犯行使用，此據被告
    敘明在卷（本院卷第25、138頁），爰不予宣告沒收。
　⒉又儲存在被告之IPhone8手機內及上傳至被告Dropbox雲端之A
    女、C女猥褻行為之電子訊號，於111年5月23日之偵查庭及1
    11年6月30日在基隆市警察局婦幼警察隊時，已經全部刪除
    ，此有被告111年5月23日、111年6月30日之偵查筆錄各1份
    、本院電話紀錄表1份在卷可參（111年度偵字第2448號卷第
    246、275-276頁、本院卷第47頁），自毋庸依兒童及少年性
    剝削防制條例第36條第6項重複諭知沒收。
據上論斷，應依刑事訴訟法第299條第1項前段，判決如主文。
本案經檢察官陳筱蓉偵查起訴，檢察官張長樹到庭執行職務。
中　　華　　民　　國　　111 　年　　11　　月　　30　　日
              刑事第五庭審判長法  官  吳佳齡
　　　　　　　                法  官  鄭虹眞
  　　　　　　                法  官  周霙蘭
以上正本證明與原本無異。
如不服本判決應於收受送達後20日內向本院提出上訴書狀，並應
敘述具體理由；其未敘述上訴理由者，應於上訴期間屆滿後20日
內向本院補提理由書( 均須按他造當事人之人數附繕本) 「切勿
逕送上級法院」。
中　　華　　民　　國　　111 　年　　11　　月　　30　　日
                              書記官  洪儀君
附錄論罪法條：
兒童及少年性剝削防制條例第36條
拍攝、製造兒童或少年為性交或猥褻行為之圖畫、照片、影片、
影帶、光碟、電子訊號或其他物品，處1年以上7年以下有期徒刑
，得併科新臺幣1百萬元以下罰金。
招募、引誘、容留、媒介、協助或以他法，使兒童或少年被拍攝
、製造性交或猥褻行為之圖畫、照片、影片、影帶、光碟、電子
訊號或其他物品，處3年以上7年以下有期徒刑，得併科新臺幣3
百萬元以下罰金。
以強暴、脅迫、藥劑、詐術、催眠術或其他違反本人意願之方法
，使兒童或少年被拍攝、製造性交或猥褻行為之圖畫、照片、影
片、影帶、光碟、電子訊號或其他物品者，處7年以上有期徒刑
，得併科新臺幣5百萬元以下罰金。
意圖營利犯前三項之罪者，依各該條項之規定，加重其刑至二分
之一。
前四項之未遂犯罰之。
第1項至第4項之物品，不問屬於犯罪行為人與否，沒收之。